臺灣桃園地方法院刑事判決　　　　　　　　　　　　九十一年度易字第一八一六號
　　公　訴　人　臺灣桃園地方法院檢察署檢察官
　　被　　　告　甲○○　男　三.
右列被告因竊盜案件，經檢察官提起公訴（九十一年度偵字第一三六一八號），本院
判決如左：
    主  文
甲○○攜帶兇器毀越安全設備竊盜，累犯，處有期徒刑捌月。
        事  實
一、甲○○前曾於民國八十三年間因違反肅清煙毒條例等案件，經臺灣高等法院於八
    十四年七月三十一日以八十四年上訴字第三八四二號判決分別判處違反肅清煙毒
    條例部分有期徒刑三年六月，違反槍砲彈藥刀械管制條例部分有期徒刑六月，應
    執行有期徒刑三年十月；又於同年間因違反麻醉藥品管理條例等案件，經本院於
    八十四年八月二十九日以八十四年易字第一七六０號判決分別判處違反麻醉藥品
    管理條例部分有期徒刑八月，違反槍砲彈藥刀械管制條例部分有期徒刑二月，應
    執行有期徒刑九月，於八十四年十月十六日確定；上開二案件嗣經本院於八十五
    年二月三日以八十五年聲字第一三號裁定應執行有期徒刑四年六月確定；再於八
    十四年間因違反槍砲彈藥刀械管制條例案件，經本院於八十五年一月十八日以八
    十四年易字第四二九一號判決判處有期徒刑六月，於八十五年三月十二日確定；
    上開案件接續執行，於八十四年九月十二日入監，八十六年九月十二日假釋出獄
    ，嗣遭撤銷假釋，再於八十八年四月十四日入監執行殘刑，於九十年十一月二十
    二日縮刑期滿執行完畢。詎仍不知悔改，復基於意圖為自己不法之所有，於九十
    一年七月二十四日，騎乘不詳車號之機車四處搜尋行竊目標，是日十五時許途經
    桃園縣中壢市○○路一九０巷一號丙○○住宅時，見四下無人，認有機可乘，遂
    持隨手撿拾客觀上足以對人之生命、身體構成危害之石頭一塊，先敲碎該址一樓
    氣窗玻璃（毀損部分，未據告訴）後，再攀爬該氣窗之安全設備踰入屋內，竊取
    丙○○所有之新台幣（下同）二百六十五元、金項鍊一條（價值約一千元）、戒
    指二個（價值約一千元）、澳洲金幣一個（價值約五百元）等物得逞，正欲離去
    之際，適為附近民眾所發現，與據報到場之警員於同日十五時三十分許當場將其
    逮獲，並自上開機車置物箱內扣得與本件犯行無涉之油壓剪一支、起子一支、鐵
    撬一支等物。
二、案經桃園縣警察局中壢分局報告臺灣桃園地方法院檢察署檢察官偵查起訴。
        理  由
一、右揭犯罪事實，迭據被告甲○○於警偵訊及本院審理時坦承不諱，核與證人即被
    害人丙○○指訴之情節相符，並經證人即圍捕民眾乙○○、承辦警員丁○○分於
    警訊及本院審理中證述明確，復有被害人丙○○立具之贓物領據一紙及現場照片
    九張在卷可稽，顯見被告所為自白應與事實相符，其有右揭加重竊盜之犯行，至
    為灼然。本件事證明確，被告犯行堪以認定，應予依法論科。
二、查本件被告用以行竊之石頭一塊，雖未據扣案，然其既能敲碎氣窗玻璃，使被告
    得以踰越窗戶之安全設備行竊，自屬堅硬鈍重之物質，在客觀上顯足以對人之生
    命、身體構成危害，確係兇器無訛，是核被告甲○○前揭所為，係犯刑法第三百
    二十一條第一項第二款、第三款之攜帶兇器毀越安全設備竊盜罪。公訴人雖漏未
    論列同法第三百二十一條第一項第二款之情事，惟此僅加重條件之增減，且亦於
    事實欄記載，本院均得予以審究，附此敘明。又刑法第三百二十一條第一項第二
    款踰越安全設備竊盜罪，其越入行為即屬侵入住宅，已結合於所犯加重竊盜之罪
    質中，無更行構成侵入住宅罪（最高法院二十七年上字第一八八七號判例參照）
    ，從而被告所犯罪行，自不再論以侵入住宅罪，公訴人認被告所為另涉侵入住宅
    罪嫌，尚有誤會，亦附此敘明。又被告有如事實欄所載之犯罪科刑執行情形，有
    臺灣高等法院被告全國前案紀錄表一紙在卷可查，其於刑之執行完畢後五年內，
    再犯本件有期徒刑以上之罪，為累犯，應依刑法第四十七條之規定加重其刑。爰
    審酌被告正值青壯，卻圖不勞而獲，所竊得財物之價值非鉅，及犯罪後坦承犯行
    ，態度尚佳等一切情狀，量處如主文所示之刑。
三、又被告係以石頭敲碎氣窗玻璃後，由氣窗踰入屋內行竊，已如前述，而扣案之油
    壓剪一支、起子一支、鐵撬一支於行竊時均放在所駕機車之置物箱內，並未攜帶
    一節，迭據被告於歷次訊問中供承不輟，並經證人丁○○到庭證述上開扣案物係
    自機車置物箱扣得等語屬實，是上開扣案物顯與本件加重竊盜犯行無涉，依法不
    自得對之宣告沒收，公訴人認被告係攜帶上開兇器行竊，並聲請法院諭知沒收等
    節，均有未洽。至被告用以行竊之石頭一塊，則未據扣案，且非被告所有之物，
    復非違禁物，亦不得對之宣告沒收，均併予敘明。
據上論斷，應依刑事訴訟法第二百九十九條第一項前段，刑法第三百二十一條第一項
第二款、第三款、第四十七條，判決如主文。
本案經檢察官羅秀蓮到庭執行職務。
中      華      民      國    九十一    年     十二     月    三十一    日
                               臺灣桃園地方法院刑事第五庭
                                   法  官    丁  俊  成
右正本證明與原本無異。
如不服本判決，應於判決送達後十日內向本院提出上訴狀( 應附繕本 )，上訴於臺灣
高等法院。
                                   書記官    簡  慧  瑛
中      華      民      國    九十二    年      一      月      三      日
附錄論罪科刑依據之法條：
刑法第三百二十一條：
犯竊盜罪而有左列情形之一者，處六月以上、五年以下有期徒刑：
一  於夜間侵入住宅或有人居住之建築物、船艦或隱匿其內而犯之者。
二  毀越門扇、牆垣或其他安全設備而犯之者。
三  攜帶兇器而犯之者。
四  結夥三人以上而犯之者。
五  乘火災、水災或其他災害之際而犯之者。
六  在車站或埠頭而犯之者。
前項之未遂犯罰之。
